【裁判字號】    91,上訴,1962
【裁判日期】    920122
【裁判案由】    違反毒品危害防制條例
【裁判全文】
臺灣高等法院高雄分院刑事判決                  九十一年度上訴字第一九六二號
    上  訴  人
    即  被  告  甲○○  男民.
右上訴人因違反毒品危害防制條例案件，不服臺灣高雄地方法院九十一年度訴字第二
八三三號中華民國九十一年十月三十一日第一審判決（起訴案號：臺灣高雄地方法院
檢察署九十一年度毒偵字第三六四六號、第三八五四號），提起上訴，本院判決如左
：
    主  文
原判決撤銷。
甲○○連續施用第一級毒品，處有期徒刑拾月。
    事  實
一、甲○○前因施用第一級毒品海洛因案件，經台灣高雄地方法院八十七年度毒聲字
    第三五八六號裁定送觀察、勒戒後，認無繼續施用毒品之傾向，由臺灣高雄地方
    法院檢察署檢察官於民國（下同）八十七年十二月一日，以八十七年度偵字第二
    六六五０號不起訴處分確定；復因施用第一級毒品海洛因案件，經觀察、勒戒後
    ，認有繼續施用毒品之傾向，由該院於九十年八月三十日以九十年度毒聲字第五
    三九一號裁定強制戒治，並由臺灣高雄地方法院檢察署檢察官提起公訴，嗣經台
    灣高雄地方法院於九十年十月十七日，判處有期徒刑八月，因甲○○提起上訴，
    復於九十年十二月十一日，經本院以九十年度上訴字第一七六六號判決上訴駁回
    確定在案。嗣經台灣高雄地方法院於九十一年一月十一日以九十年毒聲字第一八
    六號裁定停止戒治，所餘戒治期間，付保護管束。詎其於前開保護管束期間，猶
    不知悛悔，明知海洛因係業經公告列為毒品危害防制條例第二條第二項第一款之
    第一級毒品，不得非法持有、施用，仍未戒除施用毒品習性，復另行起意，基於
    非法施用第一級毒品海洛因之概括犯意，先後於九十一年六月二十五日九時四十
    二分許回溯二十四小時內之某時，及同年七月四日十時八分許回溯二十四小時內
    之某時，在高雄縣市某不詳處所及其位於高雄縣林園鄉○○村○○路六三巷一號
    住處，連續施用第一級毒品海洛因二次。嗣分別於九十一年六月二十五日、七月
    四日前往台灣高雄地方法院檢察署觀護人室報到時採尿，均呈毒品嗎啡陽性反應
    。
二、案經台灣高雄地方法院檢察署觀護人簽由台灣高雄地方法院檢察署檢察官偵查起
    訴。
    理  由
一、上訴人即被告（下稱被告）甲○○經合法傳喚未到庭，惟據其以前到庭對於九十
    一年七月四日十時八分許回溯二十四小時內之某日時，在其住處施用第一級毒品
    海洛因一次之事實坦承不諱，且被告於九十一年七月四日至台灣高雄地方法院檢
    察署觀護人室報到時採尿送驗，其尿液確呈嗎啡陽性反應，亦有台灣檢驗科技股
    份有限公司九十一年七月十二日報告編號ＫＺ000000000000號濫用藥物尿液檢驗
    報告一紙在卷可稽，足認被告此部分之自白與事實相符。又被告雖否認有於九十
    一年六月二十五日九時四十二分許回溯二十四小時內之某時，有施用第一級毒品
    海洛因之犯行，惟被告於九十一年六月二十五日至台灣高雄地方法院檢察署觀護
    人室報到時採尿，送請台灣檢驗科技股份有限公司以ＥＩＡ酵素免疫分析法及Ｇ
    Ｃ/ＭＳ氣相層析/質譜儀法檢驗結果，確呈嗎啡陽性反應，有台灣檢驗科技股份
    有限公司九十一年七月五日報告編號ＫＺ000000000000號濫用藥物尿液檢驗報告
    一紙在卷可憑，足見被告確有於九十一年六月二十五日九時四十二分許起回溯二
    十四小時內某時施用第一級毒品海洛因之行為，被告空言否認，尚無可採。事證
    明確，被告連續施用第一級毒品之犯行，均堪認定。又被告前因施用第一級毒品
    海洛因案件，經台灣高雄地方法院以八十七年度毒聲字第三五八六號裁定送觀察
    、勒戒後，認無繼續施用毒品之傾向，由臺灣高雄地方法院檢察署檢察官於八十
    七年十二月一日，以八十七年度偵字第二六六五０號不起訴處分確定；復因施用
    第一級毒品海洛因案件，經觀察、勒戒後，認有繼續施用毒品之傾向，由該院於
    九十年八月三十日以九十年度毒聲字第五三九一號裁定強制戒治，並由臺灣高雄
    地方法院檢察署檢察官提起公訴，嗣經台灣高雄地方法院於九十年十月十七日，
    判處有期徒刑八月，因被告提起上訴，復於九十年十二月十一日，經本院以九十
    年度上訴字第一七六六號判決上訴駁回確定在案等情，有臺灣高雄地方法院檢察
    署檢察官八十七年度偵字第二六六五０號不起訴處分書、台灣高雄地方法院九十
    年度訴字第二二九二號判決書、本院九十年度上訴字第一七六六號判決書在卷可
    佐，被告三犯毒品危害防制條例第十條第一項之罪，事證明確，應予依法論科。
二、按海洛因屬毒品危害防制條例第二條第二項第一款所稱之第一級毒品，被告施用
    海洛因之行為，係犯該條例第十條第一項之施用第一級毒品罪。被告持有第一級
    毒品海洛因，進而施用，其持有第一級毒品海洛因之低度行為，應為施用之高度
    行為所吸收，不另論罪。又被告先後施用第一級毒品海洛因之行為，時間緊接，
    所犯係構成要件相同之罪，顯係基於概括犯意反覆為之，為連續犯，應依刑法第
    五十六條規定論以一罪，並加重其刑。又被告前因施用第一級毒品海洛因案件，
    經觀察、勒戒後，認有繼續施用毒品之傾向，由台灣高雄地方法院於九十年八月
    三十日以九十年度毒聲字第五三九一號裁定強制戒治，並由臺灣高雄地方法院檢
    察署檢察官提起公訴，嗣經台灣高雄地方法院於九十年十月十七日，判處有期徒
    刑八月，因被告提起上訴，復於九十年十二月十一日，經本院以九十年度上訴字
    第一七六六號判決上訴駁回確定在案。嗣經台灣高雄地方法院於九十一年一月十
    一日以九十年毒聲字第一八六號裁定停止戒治，所餘戒治期間，付保護管束。詎
    其於前開保護管束期間，又犯本案，既係於前案本院九十年十二月十一日判決後
    （未上訴）再犯，應非前案判決既判力所及（最高法院八十二年度第四次刑事庭
    會議決議）且係前案戒絕後停止戒治保護管束中再犯，應認係另行起意，三犯本
    件施用第一級毒品海洛因之罪，附此敘明。
三、原審論處被告施用第一級毒品海洛因之罪刑，固非無見；惟查，檢察官並未認定
    有被告施用第二級毒品安非他命之犯行，而上開台灣檢驗科技股份有限公司九十
    一年七月十二日報告編號ＫＺ000000000000號濫用藥物尿液檢驗報告、九十一年
    七月五日報告編號ＫＺ000000000000號濫用藥物尿液檢驗報告，被告之尿液檢驗
    結果亦未呈安非他命陽性反應，但原判決事實欄卻記載被告「˙˙˙連續施用第
    一級毒品海洛因及第二級毒品安非他命二次˙˙˙」（見原判決第二面第七行、
    第八行），致與事實不符，被告具狀未據理由上訴，雖未指摘及此，但原判決既
    有上開可議之處，仍無可維持，應將原判決撤銷改判。爰審酌被告於前案停止戒
    治保護管束期間，仍再犯本件犯行，顯見其惡習難改，惟念其犯後坦承部分犯行
    ，且施用毒品屬自戕行為等一切情狀，仍如原審量處有期徒刑十月。
四、被告經合法傳喚，無正當之理由不到庭，爰不待其陳述逕行判決。
據上論結，應依刑事訴訟法第三百六十九條第一項前段、第三百六十四條、第二百九
十九條第一項前段、第三百七十一條，毒品危害防制條例第十條第一項，刑法第十一
條前段、第五十六條，判決如主文。
本案經檢察官方娜蓉到庭執行職務。
中      華      民      國    九十二    年      一      月    二十二    日
                              臺灣高等法院高雄分院刑事第一庭
                                  審判長法官  曾永宗
                法官  郭玫利
                                        法官  邱永貴
右正本證明與原本無異。
如不服本判決應於收受本判決後十日內向本院提出上訴書狀，其未述上訴理由者，
並得於提起上訴後十日內向本院補提理由書狀（均須按他造當事人之人數附繕本)「
切勿逕送上級法院」。
                                      書記官  梁雅華
中    華    民    國      九十二      年      一      月     二十二   日
附錄：本判決論罪科刑法條：
毒品危害防制條例第十條
施用第一級毒品者，處六月以上五年以下有期徒刑。


司法院資訊處製作；財團法人民間司法改革基金會備份。
